---
title: "Homework 4"
author: "Wesley Galvão"
date: "22/06/2020"
output: html_document
---

```{r setup, include=FALSE}
knitr::opts_chunk$set(echo = TRUE)
```


```{r message=FALSE, warning=FALSE}
# install.packages('nycflights13')
library(statsr)
library(dplyr)
library(nycflights13)

mydata = nycflights13::flights
```

## Sobre o conjunto de dados

### Descrição

Este pacote contém informações sobre todos os voos que partiram de Nova York (por exemplo, EWR, JFK e LGA) para destinos nos Estados Unidos, Porto Rico e Ilhas Virgens Americanas) em 2013: 336.776 voos no total.

Fonte: https://cran.r-project.org/web/packages/nycflights13/nycflights13.pdf

* *Dimensão*

```{r}
dim(mydata)
```

* *As variáveis*

```{r}
# Column names and their data type
str(mydata)
```


- `year`, `month`, `day`: Date of departure
- `dep_time`, `arr_time`: Departure and arrival times, local timezone.
- `dep_delay`, `arr_delay`: Departure and arrival delays, in minutes. Negative times represent early departures/arrivals.
- `sched_dep_time`, `sched_arr_timeScheduled` departure and arrival times (format HHMM or HMM),local tz
- `carrier`: Two letter carrier abbreviation.
    + `9E`:           Endeavor Air Inc.
    + `AA`:      American Airlines Inc.
    + `AS`:        Alaska Airlines Inc.
    + `B6`:             JetBlue Airways
    + `DL`:        Delta Air Lines Inc.
    + `EV`:    ExpressJet Airlines Inc.
    + `F9`:      Frontier Airlines Inc.
    + `FL`: AirTran Airways Corporation
    + `HA`:      Hawaiian Airlines Inc.
    + `MQ`:                   Envoy Air
    + `OO`:       SkyWest Airlines Inc.
    + `UA`:       United Air Lines Inc.
    + `US`:             US Airways Inc.
    + `VX`:              Virgin America
    + `WN`:      Southwest Airlines Co.
    + `YV`:          Mesa Airlines Inc.
- `tailnum`: Plane tail number
- `flight`: Flight number
- `origin`, `dest`: Airport codes for origin and destination. (Google can help
you with what code stands for which airport.)
- `air_time`: Amount of time spent in the air, in minutes.
- `distance`: Distance flown, in miles.
- `hour`, `minute`: Time of departure broken in to hour and minutes.
- `time_hour` : Scheduled date and hour of the flight as aPOSIXctdate.  Along withorigin, can beused to join flights data to weather data.


## Questão 1

Utilizando o mesmo conjunto de dados para flights usado na aula, encontre todos
os vôos que:

### 1.1

Tiveram um atraso na chegada (`arr_delay`) de duas horas ou mais.

```{r}
mydata %>% 
  filter((arr_delay/60) >= 2 ) %>%  
   select(dep_time, dep_delay, arr_time, arr_delay, carrier, origin, dest, distance, air_time) %>%
   head(10)
```



### 1.2

Voaram com destino a Houston (`IAH` ou `HOU`).

```{r}
mydata %>% 
  filter(dest == 'IAH' | dest == 'HOU') %>%  
   select(dep_time, dep_delay, arr_time, arr_delay, carrier, origin, dest, distance, air_time) %>%
   head(10)
```



### 1.3

Foram realizados pelas companhias aéreas United, American ou Delta Airlines.

```{r}
mydata %>% 
  filter(carrier == 'UA' | carrier == 'AA' | carrier == 'DL') %>%  
   select(dep_time, dep_delay, arr_time, arr_delay, carrier, origin, dest, distance, air_time) %>%
   head(10)
```


### 1.4

Partiram no verão (julho, agosto e setembro).

```{r}
mydata %>% 
  filter(month == 7 | month == 8 | month == 9) %>%  
   select(month, dep_time, dep_delay, arr_time, arr_delay, origin, dest, distance, air_time) %>%
   head(10)
```


### 1.5

Não partiram atrasados, porém chegaram com mais de duas horas de atraso
ao destino.

```{r}
mydata %>% 
  filter(dep_delay <= 0 & arr_delay > 120) %>%  
   select(dep_time, dep_delay, arr_time, arr_delay, origin, dest, distance, air_time) %>%
   head(10)
```

### 1.6

Partiram entre meia noite e 6 h da manhã (inclusive).

```{r}
mydata %>% 
  filter(dep_time >=1 & dep_time <= 600)  %>%  
   select(dep_time, dep_delay, arr_time, arr_delay, origin, dest, distance, air_time) %>%
   head(10)
```


## Questão 2

Classifique os vôos para encontrar os vôos mais atrasados.

```{r}
mydata %>%
  arrange(desc(dep_delay))  %>%  
   select(dep_time, dep_delay, arr_time, arr_delay, origin, dest, distance, air_time) %>%
   head(15)
```



## Questão 3

Classifique os vôos de forma a encontrar os mais rápidos (velocidade mais alta).

```{r}
#Create a new variable average speed traveled by the plane for each flight, in mph

mydata <- mydata %>% 
  mutate(avg_speed = distance/(air_time/60)) 

mydata %>%
   arrange(desc(dep_delay))  %>%  
   select(dep_time, dep_delay, arr_time, arr_delay, distance, air_time, avg_speed) %>%
   head(10)
```


## Questão 4

O que acontece se você incluir o nome de uma variável várias vezes dentro de
`select()`?

* Considera-se apenas uma ocorrência da seleção múltipla de mesma variável. 

```{r}
mydata %>%
   select(hour, hour, hour, hour)
```



## Questão 5

Encontre os 10 vôos mais atrados usando `arrange()` e a função. Leia a documentação de `min_rank()` para aprender sobre ele.

```{r}
# Sort by the 10 most delayed flight departures
mydata %>%
   arrange(desc(dep_delay)) %>%
   select(dep_time, dep_delay, arr_time, arr_delay, flight, origin, dest, avg_speed) %>%
   head(10)
```

* Utilizando a função `min_rank()` para ordenação. 

```{r}
# Create a new variable that contanis the min rank of dep_delay
mydata = mydata %>% 
  mutate(dep_delay_rank = min_rank(dep_delay))

# Sort by the 10 most delayed flight departures by its min_rank 
mydata %>%
   arrange(desc(dep_delay_rank)) %>%
   select(dep_time, dep_delay, dep_delay_rank, arr_time, arr_delay, origin, dest, avg_speed) %>%
   head(10)
```




## Questão 6

Usando `mutate()` crie uma coluna com a média da variável tempo em ar (air_time)


```{r}
mydata %>% 
  mutate(avg_air_time = mean(air_time, na.rm = TRUE)) %>%
  select(dep_time, dep_delay, arr_time, arr_delay, flight, origin, dest, avg_air_time) %>%
  head(10)

```



