---
title: "Manipulação/Transformação de dados usando dplyr"
author: "Andreza Palma"
date: "07/06/2020"
output: html_document
---

```{r setup, include=FALSE}
knitr::opts_chunk$set(echo = TRUE)
```
#install.packages('nycflights13')

Nessa aula, iremos aprender como manipular /transformar dados usando dplyr, que é a GRAMÁTICA PARA MANIPULAÇÃO DE DADOS. Iremos usar um conjunto de dados dentro do próprio R,  nycflights13, que contém informações sobre vôos partindo de Nova York no ano de 2013. 

Essa costuma ser a tarefa mais árdua e demorada para o pesquisador. Porém é essencial para o sucesso das aplicações. Nessa aula inicial, certifique-se que domina as operações básicas aprendidas. 

```{r}
library(nycflights13)
library(dplyr)
nycflights13::flights
```
Nós iremos usar a variável  nycflights13::flights, que contém todos os 336776 vôos que partiram de NY em 2013. 

No ambiente dplyr, existem 4 principais verbos: FILTER, ARRANGE, SELECT, MUTATE. Veremos como usar cada um deles. Novamente, certifique-se que entendeu o que faz cada um. 
-____________________________________________________________________________

FILTRAR - filter()

Este comando permite filtrar um subconjunto de observações de acordo com seus valores. 

Se quisermos filtrar todos os  vôos de 01/01/2013, vamos usar:

```{r}
ex1=filter(flights, month == 1, day == 1)
ex1
```

______________________________________________________________________________
ORDENAR - arrange()

ordena as linhas de acordo com alguma regra. O argumento desc= pode ser utilizado para gerar uma ordem decrescente.

```{r}
arrange(flights, desc(dep_delay))
```

Se vc usar váris colunas em arrange(), cada coluna adicional é usada para desempate nas coluas anteriores. 

```{r}
arrange(flights, year, month, day)

```
_______________________________________________________________________

SELECIONAR - select(). 

seleciona um subconjunto de variáveis. 

```{r}
select(flights, year, month, day)
```

_________________________________________________________________________

CRIAR novas variáveis - mutate()

adiciona novas colunas que sejam funções de colunas existentes. Nesse caso, vamos criar as variáveis ganho (subtração entre duas variáveis) e velocidade (divisão entre distância e tempo no ar vezes 60)

```{r}
mutate(flights,
  ganho = dep_delay - arr_delay,
  velocidade = distance / air_time * 60)
```
____________________________________________________________
PIPE %>%

o operador PIPE (%>%) é muito importante, como veremos a seguir. Ele usa o resultado do argumento que está a direita como argumento do que está do lado esquerdo. Vejamos os mesmos exemplos acima usando PIPE. 

Filtrar usando PIPE:
```{r}
ex2= flights %>% filter(month == 1, day == 1)
ex2

```

Ordenar usando PIPE:

```{r}
flights%>%arrange(desc(dep_delay))
```

E assim sucessivamente. Certifique-se de ter entendido a função do PIPE. 


